---
title: \Huge{Exploração de dados - Banco Czech}
author:
- \LARGE{Bruno Santos Wance de Souza}
- \LARGE{Lucas de Jesus Matias}
- \LARGE{Luiz Cesar Costa Raymundo}
date: "21 de novembro de 2018"
output:
  pdf_document:
    toc_depth: 2
  word_document:
    toc_depth: '2'
---

```{r setup, include=FALSE}
knitr::opts_chunk$set(echo = TRUE)
```
\newpage
\tableofcontents
\newpage


```{r include=FALSE}
# Carrega as bibliotecas
library(tidyverse)
library(GGally)

```

# Estudo de caso Customer Churn

```{r}
customerChurn <-
  read.csv2("./dados/estudo_caso_customer_churn.csv", stringsAsFactors = FALSE)

```
## Preparação de variáveis
O tempo de utilização dos serviços dos clientes foram segmentados de acordo com informações do cliente. Os clientes são considerados novos possuem menos de 6 meses de utilização dos serviços. Entre 6 meses e 14 foram considerados de maiores riscos.
```{r}
customerChurn$clientes_novos <- 0
customerChurn$clientes_novos[customerChurn$customer_age < 6] <- 1
customerChurn$clientes_risco <- 0
customerChurn$clientes_risco[customerChurn$customer_age > 6 & customerChurn$customer_age <= 14] <- 1
```


## Criação do modelo 
A funcionalidade glm foi utilizada para geração do modelo de regressão e este vinculado à variável glmCustomer. Removendo as variáveis não relevantes ao modelo, uma a uma, e reexecutando o modelo após a retirada de cada uma foi possível chegar a um modelo com variáveis relevantes.

```{r}
glm(data = customerChurn,
    formula = churn ~ chi_score_month_0   +
      views_0_1 + days_since_last_login_0_1 +
      clientes_novos + clientes_risco, family = binomial) -> 
        glmCustomer

```


## Predição do modelo
Para testar o modelo, foi realizada a predição.
```{r}
glmprobsCostumer <- predict(glmCustomer, type="response")
View(glmprobsCostumer)

```

A predição acima de 0,5 foi considerada para o pagamento do empréstimo e menor ou igual a 0,5 como não pagamento. Foi testado pontos de corte menores e maiores, mas nenhum trouxe maior previsão que o ponto de corte 0,5.
```{r}
nLinhasCostumer <- nrow(customerChurn)
glmpredCostumer <- rep(0, nLinhasCostumer)
glmpredCostumer[ glmprobsCostumer > 0.5 ] <- 1

```

## Verificação da previsão
Aplicando a predição para os dados já possuídos, obtiveram-se 24 True Negatives, 125 True Positives, de um total de 180 registros. Os pagamentos forma previstos com aproximadamente 82,8% de sucesso.
```{r}
table(glmpredCostumer, customerChurn$churn) -> tabelaCostumerChurn
tabelaCostumerChurn
(as.vector(tabelaCostumerChurn)[1] + as.vector(tabelaCostumerChurn)[4]) / nLinhasCostumer
```


## Conclusão
O modelo gerado obteve um sucesso de previsão de 82,8% de sucesso sobre os dados já possuídos.
