---
title: \Huge{Exploração de dados - Banco Czech}
author:
- \LARGE{Bruno Santos Wance de Souza}
- \LARGE{Lucas de Jesus Matias}
- \LARGE{Luiz Cesar Costa Raymundo}
date: "21 de novembro de 2018"
output:
  pdf_document:
    toc_depth: 2
  word_document:
    toc_depth: '2'
---

```{r setup, include=FALSE}
knitr::opts_chunk$set(echo = TRUE)
```
\newpage
\tableofcontents
\newpage


```{r include=FALSE}
# Carrega as bibliotecas
library(tidyverse)
library(GGally)
library(pROC)

```

# Estudo de caso Customer Churn

## Leitura dos dados
Os dados do csv gerado a partir da planilha foram carregados para a variável "customerChurn".
```{r}
customerChurn <-
  read.csv2("./dados/estudo_caso_customer_churn.csv", stringsAsFactors = FALSE)

```


## Preparação de variáveis
O tempo de utilização dos serviços dos clientes foram segmentados de acordo com informações do cliente. Os clientes são considerados novos possuem menos de 6 meses de utilização dos serviços. Entre 6 meses e 14 foram considerados de maiores riscos. Por algum motivo foi obtido melhores resultados classificando os grupo de clientes com risco até 18 meses.
```{r}
customerChurn$clientes_novos <- 0
customerChurn$clientes_novos[customerChurn$customer_age < 6] <- 1
customerChurn$clientes_risco <- 0
customerChurn$clientes_risco[customerChurn$customer_age > 6 &
                             customerChurn$customer_age <= 18] <- 1
```


## Criação do modelo 
A funcionalidade glm foi utilizada para geração do modelo de regressão e este vinculado à variável glmCustomer. Removendo as variáveis não relevantes ao modelo, uma a uma, e reexecutando o modelo após a retirada de cada uma foi possível chegar a um modelo com variáveis relevantes. Foi feito alguns testes de remoção e adição de variáveis, respeitando o valor P, de forma que otimizasse a predição e chegamos ao seguinte modelo:

```{r}
glm(data = customerChurn,
    formula = churn ~ clientes_risco + chi_score_month_0 + support_cases_month_0 +  
      days_since_last_login_0_1 + support_cases_0_1   , family = binomial) -> 
        glmCustomer

```


## Predição do modelo
Para testar o modelo, foi realizada a predição.
```{r}
glmprobsCostumer <- predict(glmCustomer, type="response")

```

Para definir o ponto de corte foi utilizado o algoritmo de curvas ROC(Receiving Operating Characteristc), pelo método youden. A metodologia busca um maior resultado possível para a sensitividade e especificidade.
```{r}
rocobj <- roc(customerChurn$churn, glmprobsCostumer)
coords(rocobj, x="best", input="threshold", best.method="youden")[1] -> pontoCorte
pontoCorte

```

Com o ponto de corte definido, podemos preparar a predição. 
```{r}
nLinhasCostumer <- nrow(customerChurn)
glmpredCostumer <- rep(0, nLinhasCostumer)
glmpredCostumer[ glmprobsCostumer > pontoCorte ] <- 1

```


## Verificação da predição
Aplicando a predição para os dados já possuídos, obtiveram-se 24 True Negatives, 125 True Positives, de um total de 180 registros. Os pagamentos forma previstos com aproximadamente 82,8% de sucesso.
```{r}
dadosReais <- customerChurn$churn
table(glmpredCostumer, dadosReais) -> tabelaCostumerChurn
tabelaCostumerChurn

sensitivity(tabelaCostumerChurn)
specificity(tabelaCostumerChurn)
```


## Conclusão
O modelo gerado obteve um sucesso de previsão de 82,8% de sucesso sobre os dados já possuídos.
