---
title: \Huge{Exploração de dados - Banco Czech}
author:
- \LARGE{Bruno Santos Wance de Souza}
- \LARGE{Lucas de Jesus Matias}
- \LARGE{Luiz Cesar Costa Raymundo}
date: "21 de novembro de 2018"
output:
  pdf_document:
    toc_depth: 2
  word_document:
    toc_depth: '2'
---

```{r setup, include=FALSE}
knitr::opts_chunk$set(echo = TRUE)
```
\newpage
\tableofcontents
\newpage


```{r include=FALSE}
# Carrega as bibliotecas
library(tidyverse)
library(GGally)
library(caret)
library(pROC)
library(knitr)

```

# Pagamento de Empréstimo

## Leitura dos dados
Os dados do csv gerado a partir da planilha foram carregados para a variável "pagamentoEprestimo".

```{r}
pagamentoEmprestimo <-
    read.csv2("./dados/pagamento_emprestimo.csv", stringsAsFactors = FALSE)

```

## Criação do modelo 
A funcionalidade glm foi utilizada para geração do modelo de regressão e este vinculado à variável glmPagamento.

```{r}
glm(data = pagamentoEmprestimo,
    formula = pagamento ~ estadocivil + idade + sexo, family = binomial) -> 
  glmPagamento

```

## Análise das variáveis
Os valores Ps das variáveis reijeitam a hipótese inicial de que são irrelevantes para o modelo, portanto foram consideradas úteis todas as variáveis para a predição.
```{r}
summary(glmPagamento)
```

## Predição do modelo
Para testar o modelo, foi realizada a predição.
```{r}
glmprobsPagamento <- predict(glmPagamento, type="response")

```

A predição acima de 0,5 foi considerada para o pagamento do empréstimo e menor ou igual a 0,5 como não pagamento. Foi testado pontos de corte menores e maiores, mas nenhum trouxe maior predição que o ponto de corte 0,5.
```{r}
nLinhasPagamento <- nrow(pagamentoEmprestimo)
glmpredPagamento <- rep(0, nLinhasPagamento)
glmpredPagamento[ glmprobsPagamento > 0.5 ] <- 1

```

## Verificação da predição
Aplicando a predição para os dados já possuídos, obtiveram-se 24 True Negatives, 125 True Positives, de um total de 180 registros. Os pagamentos forma previstos com aproximadamente 82,8% de sucesso.
```{r}
table(glmpredPagamento, pagamentoEmprestimo$pagamento) -> tabelaPagamentoEmprestimo
tabelaPagamentoEmprestimo
(as.vector(tabelaPagamentoEmprestimo)[1] + as.vector(tabelaPagamentoEmprestimo)[4]) / nLinhasPagamento
```


## Conclusão
O modelo gerado obteve um sucesso de predição de 82,8% de sucesso sobre os dados já possuídos.

\newpage
# Default de crédito

## Leitura dos dados
Os dados do csv gerado a partir da planilha foram carregados para a variável "defaultCredito".

```{r}
defaultCredito <-
    read.csv2("./dados/default_de_credito.csv", stringsAsFactors = FALSE)

```

## Criação do modelo 
A funcionalidade glm foi utilizada para a geração do modelo de regressão e este vinculado à variável glmDefaultCredito

```{r}
glm(data = defaultCredito,
    formula = default ~ idade + educacao + t_emprego +
                        t_endereco + renda + divida + divida_cc +
                        outras_div, family = binomial) -> 
  glmDefaultCredito

```


## Análise das variáveis
Após análise inicial do modelo, verificamos que algumas variáveis não rejeitaram a hipótese original, por possuir o valor P muito elevado, não acrescentando relevância ao modelo.
```{r}
summary(glmDefaultCredito)
```
## Modelo final
Removendo as variáveis não relevantes ao modelo, uma a uma, e reexecutando o modelo após a retirada de cada uma foi possível chegar a um modelo com variáveis relevantes.
```{r}
glm(data = defaultCredito,
    formula = default ~ t_emprego + divida + divida_cc, family = binomial) -> 
  glmDefaultCredito

summary(glmDefaultCredito)
```


## Predição do modelo
Para testar o modelo, foi criada a predição.
```{r}
glmprobsDefaultCredito <- predict(glmDefaultCredito, type="response")

```

A predição acima de 0,5 foi consierada como positiva para a resposta e menor ou igual a 0,5 como negativa.
```{r}
nLinhasDefaultCredito <- nrow(defaultCredito)
glmpredDefaultCredito <- rep(0, nLinhasDefaultCredito)
glmpredDefaultCredito[ glmprobsDefaultCredito > 0.5 ] <- 1

```

## Verificação da predição
A predição foi comparada com os dados já possuídos, obtevem-se 350 True Negatives, 60 True Positives, de um total de 500. Foi possível prever os resultados com 82% de sucesso.
```{r}
table(glmpredDefaultCredito, defaultCredito$default) -> tabelaDefaultCredito
tabelaDefaultCredito
(as.vector(tabelaDefaultCredito)[1] + as.vector(tabelaDefaultCredito)[4]) / nLinhasDefaultCredito


```


## Conclusão
O modelo gerado obteve um sucesso de predição de 82% de sucesso sobre os dados já possuídos.

\newpage
# Estudo de caso Customer Churn

## Leitura dos dados
Os dados do csv gerado a partir da planilha foram carregados para a variável "customerChurn".
```{r}
customerChurn <-
  read.csv2("./dados/estudo_caso_customer_churn.csv", stringsAsFactors = FALSE)

```


## Preparação de variáveis
O tempo de utilização dos serviços dos clientes foram segmentados de acordo com informações do cliente. Os clientes são considerados novos possuem menos de 6 meses de utilização dos serviços. Entre 6 meses e 14 foram considerados de maiores riscos. Por algum motivo foi obtido melhores resultados classificando os grupo de clientes com risco até 18 meses.
```{r}
customerChurn$clientes_novos <- 0
customerChurn$clientes_novos[customerChurn$customer_age < 6] <- 1
customerChurn$clientes_risco <- 0
customerChurn$clientes_risco[customerChurn$customer_age > 6 &
                             customerChurn$customer_age <= 18] <- 1
```


## Criação do modelo 
A funcionalidade glm foi utilizada para geração do modelo de regressão e este vinculado à variável glmCustomer. Removendo as variáveis não relevantes ao modelo, uma a uma, e reexecutando o modelo após a retirada de cada uma foi possível chegar a um modelo com variáveis relevantes. Foi feito alguns testes de remoção e adição de variáveis, respeitando o valor P, de forma que otimizasse a predição e chegamos ao seguinte modelo:

```{r}
glm(data = customerChurn,
    formula = churn ~ clientes_risco + chi_score_month_0 + support_cases_month_0 +  
      days_since_last_login_0_1 + support_cases_0_1   , family = binomial) -> 
        glmCustomer

```


## Predição do modelo
Para testar o modelo, foi realizada a predição.
```{r}
glmprobsCostumer <- predict(glmCustomer, type="response")

```

Para definir o ponto de corte foi utilizado o algoritmo de curvas ROC(Receiving Operating Characteristc), pelo método youden. A metodologia busca um maior resultado possível para a sensitividade e especificidade.
```{r}
rocobj <- roc(customerChurn$churn, glmprobsCostumer)
coords(rocobj, x="best", input="threshold", best.method="youden")[1] -> pontoCorte
pontoCorte

```

Com o ponto de corte definido, podemos preparar a predição. 
```{r}
nLinhasCostumer <- nrow(customerChurn)
glmpredCostumer <- rep(0, nLinhasCostumer)
glmpredCostumer[ glmprobsCostumer > pontoCorte ] <- 1

```


## Verificação da predição
Aplicando a predição para os dados já possuídos, obtiveram-se 4213 True Negatives, 212 True Positives, de um total de 6347 registros. Os pagamentos forma previstos com aproximadamente 69,7% de sucesso (sensitividade) e 65,6% de especificidade . Como a probabilidade de churn é bem pequena, cerca de 5%, é importante que a especificidade esteja alta também, pois é possível conseguir uma alta taxa de sucesso de predição se o ponto de corte for acima do ideal, mas a especificidade é prejudicada e a predição não traria informações úteis.
```{r}
dadosReais <- customerChurn$churn
table(glmpredCostumer, dadosReais) -> tabelaCostumerChurn
tabelaCostumerChurn

(as.vector(tabelaCostumerChurn)[1] + as.vector(tabelaCostumerChurn)[4]) / nLinhasCostumer

quantChurns = nrow(customerChurn[customerChurn$churn==1,])
#Percentual de Churns presentes nos nossos dados:
quantChurns/nLinhasCostumer

sensitivity(tabelaCostumerChurn)
specificity(tabelaCostumerChurn)
```


## Conclusão
A partir do modelo foi possível gerar a probabilidade de cada cliente deixar o serviço. 
Os parâmetros utilizados foram:

- **cliente_risco**: Variável binária, onde 0 = falso e 1 = verdadeiro, que representa a presença do cliente no grupo de clientes acima de 6 meses de contrato até 18. Têm um peso relevante em aumento de chance de churn caso verdadeiro.

- **chi_score_mont_0**: Representa o Chi-score em dezembro. Quanto maior, menor a chance de churn.
- **support_cases_month_0**: Representa a quantidade de casos abertos no mês de dezembro. Quanto maior, menor a chance, o que pode indicar que clientes que utilizam mais o serviço, abrem mais chamados e cancelam menos.
- **days_since_last_login_0_1**: Representa a diferença entre os dias desde o último login enter o mês de dezembro e novembro. O valor negativo significa que em dezembro os dias foram menores que de dezembro. Então uma quantidade maior aumenta as chances de churn.
- **support_cases_0_1**: Representa a diferença dos suportes abertos entre dezembro e novembro. O valor negativo significa que em dezembro a abertura de suportes foi inferior a novembro. Então uma quantidade maior aumenta as chances de churn. 

```{r echo=FALSE}
glmCustomer$coefficients

```

Acrescentamos também se os clientes realmente deixaram o serviço, coluna "churn", visto que estamos aplicando para os dados já conhecidos. 

```{r}
customerChurn$probs = glmprobsCostumer
head(customerChurn[order(-customerChurn$probs),], 100) -> clientesMaisProvaveis

select(clientesMaisProvaveis, id, probs, churn) %>%
  mutate(id = id) %>%
  kable(caption = "Lista clientes mais prováveis - Churn")

```

